臺北高等行政法院判決
　　　　　　　　　　　　　　　　　　 93年度訴字第01752號
　　　　　　　　　　　　　　　.
原　　　告　甲○
被　　　告　銓敘部
代　表　人　乙○○部長）住同.
訴訟代理人　丙○○
　　　　　　戊○○
　　　　　　丁○○
上列當事人間因任用事件，原告不服公務人員保暨培訓委員會中
華民國93年4月27日93公審決字第0124號復審決定，提起行政訴
訟。本院判決如下：
　　主  文
原告之訴駁回。
訴訟費用由原告負擔。
　　事  實
一、事實概要：
    原告現職為臺灣省政府薦任第6職等至第7職等技士，原應民
    國61年全國性公務人員普通考試建設人員農業機械科考試及
    格，歷至89年考績晉敘委任第5職等年功俸10級520俸點，嗣
    經90年度委任公務人員晉升薦任官等訓練合格，准予原職改
    派薦任官等，核敘薦任第6職等年功俸5級520俸點，並自90
    年10月16日生效在案。嗣原告91年及92年年終考績均考列甲
    等，被告爰以93年3月2日部銓2字第0932332440號函，審定
    原告為薦任第7職等年功俸4級535俸點，並自93年1月1日生
    效。原告不服，提起復審，經遭駁回，遂向本院提起行政訴
    訟。
二、兩造聲明：
　(一)原告聲明求為判決：
    1.復審決定及原處分均撤銷。
    2.被告對於原告因考績升等審定事件提起復審案，應作成准
      予考績升等升級之行政處分。
　(二)被告聲明求為判決：
    原告之訴駁回，訴訟費用由原告負擔。
三、兩造之爭點：
　(一)原告主張之理由：
    1.關於公務人員年終考績乙等以上，晉升本俸或年功俸1級
      ，係公務人員考績上應享之權益；因被告考績實務執行不
      夠週延，使敘年功俸最高級並具有2年考績甲等升等條件
      者只能升等不能升級（僅給予獎金），影響公務人員權益
      至鉅；復審決定竟稱原告對人事法規有所誤解，顯然未正
      視問題之核心（考績法第7條第1項第1款規定係適用於未
      具「連續2年考績甲等具升等條件者」）。
    2.被告執行考績法，實務執行不夠週延說明如下：
      (1)假如原告未敘第6職等年功俸最高級（例如敘第6職等年
        功俸5級520俸點），並符合連續2年升等條件，目前實
        務執行方式，則可先升第6職等年功俸6級535俸點，再
        晉升為第7職等年功俸4級535俸點，並給予1個月俸給總
        額之一次獎金。
      (2)原告已敘第6職等年功俸最高級（第6職等年功俸6級535
        俸點），91年、92年考績均甲等，符合連續2年升等條
        件，目前實務執行方式反而只能升等不能升級，僅給予
        2個月俸給總額之一次獎金，影響公務人員權益至鉅。
    3.已敘年功俸最高級並符合連續2年考績甲等條件者，應以
      先平升薦任第7職等年功俸4級535俸點，再晉升薦任第7職
      等年功俸5級550俸點，並給予1個月俸給總額之一次獎金
      之合理方式辦理。
    4.依行政程序法第6條規定，行政行為應本「平等原則」；
      第7條規定，行政行為應本「比例原則」。考績法第7條係
      規定公務人員年終考績獎懲，考績法第11條係規定公務人
      員取得同官等高1職等之具備條件，但未明文規範其執行
      之先後順序，兩者有競合之情形。參照一般法律之「比例
      原則」與「平等原則」精神，原告要求被告於93年初同時
      辦理「考績」、「升等」審定，先平升薦任第7職等年功
      俸4級535俸點，再晉升薦任第7職等年功俸5級550俸點，
      以不影響原告權益為優先考量，請判決如原告訴之聲明云
      云。
　(二)被告主張之理由：
    1.原告現職為臺灣省政府薦任第6職等至第7職等機械工程職
      系技士，原應61年全國性公務人員普通考試建設人員農業
      機械科考試及格，前經被告審定合格實授，86年9月12日
      取得委任第5職等任用資格，歷至89年考績晉敘委任第5職
      等年功俸10級520俸點，嗣經90年度委任公務人員晉升薦
      任官等訓練合格，繳有考試院訓練合格證書（90公訓字第
      126號），生效日：90年10月16日，經准予原職改派薦任
      官等，核敘薦任第6職等年功俸5級520俸點，並自90年10
      月16日生效有案。茲其91年及92年年終考績均考列甲等，
      考績升等案經被告自動篩選，於93年3月2日以部銓2字第
      0932332440號函，審定薦任第7職等年功俸4級535俸點。
      原告不服上開審定結果，提起復審，請求93年1月1日考績
      升等結果應再晉敘年功俸1級為薦任第7職等年功俸5級550
      俸點，經復審駁回。
    2.查公務人員考績法第7條規定：「年終考績獎懲，依左列
      規定：1、甲等：晉本俸1級，並給與1個月俸給總額之一
      次獎金；已達所敘職等本俸最高俸級或已敘年功俸級者，
      晉年功俸1級，並給與1個月俸給總額之一次獎金；已敘年
      功俸最高俸級者，給與2個月俸給總額之一次獎金。2、乙
      等：晉本俸1級，並給與半個月俸給總額之一次獎金；已
      達所敘職等本俸最高俸級或已敘年功俸級者，晉年功俸1
      級，並給與半個月俸給總額之一次獎金；已敘年功俸最高
      俸級者，給與1個半月俸給總額之一次獎金。．．．」第
      11條規定：「各機關參加考績人員任本職等年終考績，具
      有左列各款情形之一者，取得同官等高1職等之任用資格
      ：1、2年列甲等者。2、1年列甲等2年列乙等者。．．．
      」復查公務人員俸給法第11條第1項規定：「依法銓敘合
      格人員，調任同職等職務時，仍依原俸級銓敘審定。在同
      官等內調任高職等職務時，具有所任職等職務任用資格者
      ，自所任職等最低俸級起敘；如未達所任職等之最低俸級
      者，敘最低俸級；如原敘俸級之俸點高於所任職等最低俸
      級之俸點時，敘同數額俸點之俸級。在同官等內調任低職
      等職務以原職等任用人員，仍敘原俸級。」是以，公務人
      員考績結果，其晉敘本（年功）俸及獎金給與情形，公務
      人員考績法第7條已有明定，至2年年終考績甲等得取得同
      官等高1職等之升等任用資格，升等後俸級之核敘，則依
      公務人員俸給法第11條第1項規定辦理。
    3.案據被告檔存資料，原告現職為臺灣省政府機械工程職系
      薦任第6職等至第7職等技士，前經90年度委任公務人員晉
      升薦任官等訓練合格，自90年10月16日原職改派薦任官等
      ，核敘薦任第6職等年功俸5級520俸點，並依90年考績結
      果，自91年1月1日晉敘薦任第6職等年功俸6級535點。原
      告91年及92年以薦任第6職等參加年終考績均列甲等，依
      法自93年1月1日取得薦任第7職等任用資格。茲因其係以
      薦任第6職等年功俸最高級參加該2年考績，其考績結果為
      「依法給與2個月俸給總額之一次獎金」，且以其原經審
      定俸級之俸點為535俸點，爰被告依公務人員考績法第11
      條及公務人員俸給法第11條第1項規定，辦理考績升等，
      換敘同數額俸點之俸級，審定為薦任第7職等年功俸4級
      535俸點，自93年1月1日生效，依法並無不合。
    4.至原告訴求先平升薦任第7職等年功俸4級535俸點，再晉
      升薦任第7等俸年功俸5級550俸點一節，按公務人員年終
      考績之獎懲結果係以現職銓敘審定結果為基礎，相關年終
      考績之獎懲及升任高1職等人員俸級之核敘規定，前揭公
      務人員考績法及公務人員俸給法規定已至為明確，原告主
      張，於法無據。
    5.綜上所述，原處分及所為復審決定，於法均無不合，請判
      決駁回原告之訴等語。
　　理  由
一、本件被告代表人於訴訟繫屬中由吳容明變更為乙○○，並已
    具狀聲明承受訴訟，合先明。
二、按公務人員考績法第7條第1項規定：「年終考績獎懲依左列
    規定：1、甲等：晉本俸1級，並給與1個月俸給總額之一次
    獎金；已達所敘職等本俸最高俸級或已敘年功俸級者，晉年
    功俸1級，並給與1個月俸給總額之一次獎金；已敘年功俸最
    高俸級者，給與2個月俸給總額之一次獎金。．．．」第11
    條第1項規定：「各機關參加考績人員任本職等年終考績，
    具有左列各款情形之一者，取得同官等高1職等之任用資格
    ：1、2年列甲等者。2、1年列甲等2年列乙等者。」公務人
    員俸給法第11條第1項規定：「依法銓敘合格人員，調任同
    職等職務時，仍依原俸級銓敘審定。在同官等內調任高職等
    職務時，具有所任職等職務任用資格者，自所任職等最低俸
    級起敘；如未達所任職等之最低俸級者，敘最低俸級；如原
    敘俸級之俸點高於所任職等最低俸級之俸點時，敘同數額俸
    點之俸級。在同官等內調任低職等職務以原職等任用人員，
    仍敘原俸級。」就公務人員年終考績結果如何晉敘俸級及發
    給獎金；以及調任同官等高1職等職務者，其資格、起敘俸
    級之方式，已有明定。
三、本件原告現職為臺灣省政府機械工程職系薦任第6職等至第7
    職等技士，前經90年度委任公務人員晉升薦任官等訓練合格
    ，自90年10月16日原職改派薦任官等，核敘薦任第6職等年
    功俸5級520俸點，並依90年考績結果，自91年1月1日晉敘薦
    任第6職等年功俸6級535俸點。雖原告91年及92年以薦任第6
    職等參加年終考績均列甲等，依法自93年1月1日取得薦任第
    7 職等任用資格。惟因其係以薦任第6職等年功俸最高俸級
    參加該2年考績，其考績結果依法給與2個月俸給總額之一次
    獎金。以其原經敘定俸級之俸點為535俸點，爰被告93年3月
    2 日部銓2字第0932332440號函，就原告現職升等任用案，
    予以敘同數額俸點之俸級，審定合格實授，核敘薦任第7職
    等年功俸4級535俸點，並自93年1月1日生效，揆諸前開規定
    ，於法並無不合。
四、原告雖訴稱其不能核敘為薦任第7職等年功俸5級550俸點，
    極不合理；且公務人員年終考績乙等以上，晉升本俸或年功
    俸1級，係公務人員考績法上應享之權益，故其應先平升薦
    任第7職等年功俸4級535俸點，再晉升薦任第7職等年功俸5
    級550俸點乙節。經查前揭考績法、俸給法對年終考績之獎
    懲及升任高1職等人員俸級之核敘規定明確，原告所指，顯
    係對人事法規有所誤解。從而，原處分並無不法，訴願決定
    予以維持，亦稱妥適。原告徒執前詞，訴請撤銷，為無理由
    ，應予駁回。
五、兩造其餘攻擊防禦方法均與本件判決結果不生影響，故不逐
    一論述，併此敘明。
據上論結，本件原告之訴為無理由，爰依行政訴訟法第98條第3
項前段，判決如主文。
中　　華　　民　　國　　94　　年　 　7　　月　 12  　 日
                       第七庭審判長法  官　鄭小康
                                   法  官　黃秋鴻
                                   法  官　林金本
上為正本係照原本作成。
如不服本判決，應於送達後20日內，向本院提出上訴狀並表明上
訴理由，如於本判決宣示後送達前提起上訴者，應於判決送達後
20日內補提上訴理由書（須按他造人數附繕本）。
中　　華　　民　　國　　94　　年　 　7　　月　 12  　 日
            　　　　　　   　　　　書記官  簡信滇
